【裁判字號】    89,毒抗,41
【裁判日期】    890427
【裁判案由】    聲請觀察勒戒
【裁判全文】
臺灣高等法院高雄分院刑事裁定    八十九年度毒抗字第四一號
    抗  告  人  臺灣高雄地方法院檢察署檢察官
    被      告  甲○○
右抗告人因被告聲請觀察勒戒案件，不服臺灣高雄地方法院中華民國八十八年十二月
二十九日裁定（八十八年度毒聲字第九五六九號），提起抗告，本院裁定如左：
      主      文
原裁定撤銷，發回台灣高雄地方法院。
      理      由
一、原裁定意旨略以：按第一次施用毒品經送觀察勒戒後，認有繼績施用毒品傾向，
    經強制戒治期滿（或保護管束期滿）而為不起訴處分者，其於五年內再犯毒品危
    害防制條例第十條之罪者，應由檢察官聲請法院令入戒治處所施以強制戒治，毒
    品危害防制條例第二十三條第二項但書定有明文。本件被告甲○○前因施用毒品
    案件，經原審法院以八十七年度毒聲字第四四號裁定送觀察勒戒後，認有繼續施
    用傾向，而經原審法院以八十七年度毒聲字第四八三號裁定令入戒治處所施以強
    制戒治，而於八十八年六月七日保護管束期滿，經台灣高雄地方法院檢察署檢察
    官於八十八年十一月二十日以八十八年度戒毒偵字第三一二號為不起訴處分，此
    有台灣高雄地方法院檢察署刑案資料查註紀錄表及上開不起訴處分書影本在卷可
    按，而本件公訴人於不起處分後又聲請觀察勒戒，縱被告施用毒品之時點為八十
    八年六月二十一日上午十一時三十分回溯六至四十八小時之某一時點，不為前開
    不起訴處分效力所及，而依上開法條意旨，亦應為聲請強制戒治，爰駁回對於被
    告移送觀察勒戒之聲請。
二、按毒品危害防制條例第二十條第一項規定，凡施用第一、二級毒品者，均應送觀
    察勒戒。而同條例第二十三條但書所規定施用毒品經送觀察勒戒後，認有繼績施
    用毒品傾向，經強制戒治期滿（或交付保護管束期滿）而為不起訴處分者，其於
    五年內再犯毒品危害防制條例第十條之罪者，應由檢察官聲請法院令入戒治處所
    施以強制戒治，必需以經強制戒治期滿（或交付保護管束期滿）而為不起訴處分
    者，始有其適用，而被告本次施用毒品之時點為八十八年六月二十一日上午十一
    時三十分回溯六至四十八小時之某一時點，係在前案台灣高雄地方法院檢察署檢
    察官於八十八年十一月二十日以八十八年度戒毒偵字第三一二號為不起訴處分前
   所施用，自與上開毒品危害防制條例第二十三條但書所規定不合，是否得逕以排
    除毒品危害防制條例第二十條第一項規定之適用，尚有待斟酌，原審未予詳究，
    逕以裁定駁回對被告觀察勒戒之聲請，自有未合。抗告意旨，執此指摘原裁定不
    當，為有理由，自應由本院將原裁定撤銷，發回原審法院詳加審酌，另為適法之
    裁定。
三、據上論斷，應依刑事訴訟法第四百十三條，裁定如主文。
中    華    民    國     八十九     年       四       月     二十七   日
                              臺灣高等法院高雄分院刑事第七庭
                                  審判長法官  王光照
                                        法官  黃仁松
                                        法官  黃憲文
右正本證明與原本無異。
不得再抗告。
                                      書記官  黃全忠
中    華    民    國     八十九     年       五       月       一     日
                                                                      Ｄ


司法院資訊處製作；財團法人民間司法改革基金會備份。
